【裁判字號】    98,簡上,250
【裁判日期】    990127
【裁判案由】    毀棄損壞
【裁判全文】
台灣屏東地方法院刑事判決      98年度簡上字第250號
公  訴  人  臺灣屏東地方法院檢察署檢察官
被      告  即
上  訴  人  乙○○○
上列上訴人即被告因毀損案件，不服台灣屏東地方法院98年度簡
字第1104號中華民國98年9 月9 日第一審簡易判決（聲請簡易判
決處刑案號98年度偵字第1027、2014號），提起上訴，本院管轄
之第二審合議庭判決如下：
    主  文
上訴駁回。
乙○○○緩刑貳年。
    事  實
一、乙○○○(其涉嫌侵入住居、恐嚇危害安全等罪嫌另為不起
    訴處分)與甲○○(其涉嫌傷害罪嫌另為不起訴處分)2人前因
    債務問題素有怨隙。乙○○○於民國97年8月9日10時許，再
    次前往甲○○位於屏東縣新埤鄉○○村○街路27號住宅前要
    求甲○○還債，雙方因此發生爭執後，乙○○○竟基於毀損
    之故意，撿持地上之木棍敲破甲○○所有並懸掛於住宅門口
    之鎮海圖1 幅，致令該圖不堪使用，足生損害於甲○○。
二、案經甲○○訴請屏東縣政府警察局潮州分局移送臺灣屏東地
    方法院檢察署檢察官偵查起訴。
    理  由
一、訊據被告乙○○○就上揭犯罪事實於偵查中坦承不諱，核與
    告訴人甲○○指訴情節相符，並有證人曾心怡( 即告訴人之
    女兒) 之證詞可證，及現場照片7 張、錄影光碟1 片、檢察
    事務官製作之錄影碟勘驗報告1 份( 附翻拍照片19張) 附卷
    可稽，事證明確。被告罪行洵堪認定。
二、核被告乙○○○所為，係犯刑法第354 條之毀損罪。原審審
    酌被告犯後態度及其他一切犯罪情狀，依刑事訴訟法第449
    條第1 項前段、第454 條第2 項，刑法第354 條、第41條第
    1 項前段，刑法施行法第1 條之1 之規定，逕以簡易判決處
    拘役20日，並諭知易科罰金之折算標準，其認事用法，均無
    不合，量刑亦屬妥適。被告上訴意旨空言指摘原審判決不當
    ，顯無理由，應予駁回。惟查，被告已60歲，有焦慮症，精
    神狀況不佳，有被告診斷證明書可稽，告訴人於本院準備程
    序時並表示願意原諒被告，有本院準備程序筆錄可證，被告
    無前科，素行尚佳，有臺灣高等法院被告全國前案紀錄表在
    卷可稽，本院斟酌上情，認其一時失慮而罹刑典，經此審判
    科刑，當知所警惕，信無再犯之虞，本件所宣告之刑以暫不
    執行為適當，爰諭知緩刑2 年，以勵自新。
據上論斷，應依刑事訴訟法第455 條之1 第1 項、第3 項、第
368 條，刑法第74條第1項第1 款，判決如主文。
本案經檢察官任亭到庭執行職務。
中    華    民    國    99    年    1     月    27    日
                    刑事第五庭
                              審判長法  官    石家禎
                                    法  官    陳秀慧
                                    法  官    程士傑
以上正本證明與原本無異。
不得上訴。
中    華    民    國    99    年    1     月    27    日
                                    書記官    林鴻仁

司法院資訊處製作；財團法人民間司法改革基金會備份。
